Inventaris van het archief van het Commissariaat-Generaal voor de Nederlandse Economische Belangen in Duitsland, 1945-1949 (1950)
Nationaal Archief, Den Haag
- STUKKEN BETREFFENDE BIJZONDERE ONDERWERPEN, B
  - TAAKUITVOERING, 3
    - Aangelegenheden van juridische en economische aard, 3.3
      - Stukken betreffende het onderzoek naar de betrokkenheid van diverse personen bij illegale handel en diefstal van kunstvoorwerpen en meubilair, 1945-1946; 155; 1 omslag
      - Censuurrapporten opgemaakt door de sectie Post, Telegrafie en Telefonie van het Militair Gezag van in beslag genomen post, ter kennisgeving aan het Commissariaat gezonden, doorslagen, 1945-1946; 156; 1 omslag
      - Stukken betreffende de bemiddeling van het Commissariaat bij vorderingen van particulieren en bedrijven op Duitse instellingen en ondernemingen., 1945-1947; 157
      - Notulen van de vergaderingen van de Commission Mixte Franco-Belge, ter kennisgeving aan het Commissariaat gezonden door het hoofd van de Nederlandse Militaire Missie in België, L.L.M. van Nispen tot Sevenaer, met geleidebrieven, 1945-1947; 158; 1 omslag
      - Stukken betreffende het verzoek van de gemeente Rotterdam om stalen platen voor het aanleggen van een tijdelijk vliegveld bij de Waalhaven, 1946; 159; 1 omslag
      - Stukken betreffende het onderzoek naar onrechtmatigheden begaan door Canadese militairen, 1946; 160; 1 omslag
      - Stukken betreffende het onderzoek naar de werkzaamheden van de heer E. Bartels met betrekking tot het afvoeren van Nederlandse schepen naar Noorwegen, 1946-1947; 161; 1 omslag
      - Stukken betreffende de vordering van onkosten op de N.V. Nederlandse Instrumenten Compagnie, 1948-1950; 162; 1 omslag
      - Proces-verbaal opgesteld door de rijksrecherche te Amsterdam betreffende een onderzoek naar vermoedelijke diefstallen en/of verduisteringen gepleegd door Canadese militairen, 1946; 203; 1 stuk
    - Transport, 3.4
      - Stukken betreffende het transport van gestolen goederen, 1946-1949; 163; 1 omslag
    - Vertegenwoordigers van het Commissariaat-Generaal bij buitenlandse militaire missies, 3.5
      Zie ook inv.nrs. 53-55.
      - BELGIË (Brussel), 3.5.1
        - Stukken betreffende de opsporingswerkzaamheden van de Nederlandse Militaire Missie, 1945-1947; 164; 1 omslag
      - DUITSLAND, 3.5.2
        - Amerikaanse zone (Hoechst), 3.5.2.1
          - Maandrapporten opgemaakt door de militaire gouverneur in de Amerikaanse zone, over de periode november 1945 tot en met september 1946, betreffende herstelbetalingen en restitutie van goederen, 1945-1946; 165; 1 omslag
          - Aanvraagformulieren ingediend bij de Amerikaanse en Engelse bezettingsautoriteiten voor de restitutie va~ goederen uit Duitsland, doorslagen, 1945-1948; 166; 1 omslag
          - Correspondentie met de afdeling restitutie te Amsterdam betreffende de restitutiewerkzaamheden van de Nederlandse Militaire Missie, 1945-1948; 167; 1 omslag
          - Rapporten opgemaakt door officieren van de Nederlandse Militaire Missie betreffende hun werkzaamheden in dit gebied, doorslagen, 1945-1948; 168; 1 omslag
          - Rapport van majoor H. Didriksen van de Restitution Control Branch Economics Division betreffende zijn onderzoek naar de bruikbaarheid van de dossiers van georganiseerde Duitse vorderingsinstanties, met bijlagen, 1946; 169; 1 omslag
          - Formulieren houdende opgaven van door de Duitsers gestolen goederen, 1946; 170; 1 omslag
          - Ontvangstbevestigingen van vrijgegeven goederen, 1946-1948; 171; 1 omslag
          - Correspondentie met de afdeling beheer te Amsterdam betreffende beheerswerkzaamheden, 1946-1948; 172; 1 omslag
          - Stukken betreffende de opsporing van goederen door de Nederlandse Militaire Missie, 1946-1948; 173; 1 omslag
          - Stukken betreffende de terugvoering van Nederlandse goederen uit Duitsland door de firma Schenker uit Karlsruhe, 1947; 174; 1 omslag
          - Stukken betreffende de opsporing en restitutie van schepen, 1947-1948; 175; 1 omslag
        - Engelse zone, 3.5.2.2
          - - Algemeen, 3.5.2.2.1
            - Instructie opgemaakt door Headquarters British Army of the Rhine houdende voorschriften voor onderzoekers in de Engelse zone, 1946; 176; 1 stuk
          - - Bad Salzuflen (Voor 10 augustus 1946 Bad Oeynhausen), 3.5.2.2.2
            Zie ook inv.nr. 182.
            - Stukken betreffende verzoeken van de Nederlandse Militaire Missie bij de Geallieerde Bestuursraad om onderzoek te verrichten naar vermiste goederen, 1945-1948; 177; 1 omslag
          - - Düsseldorf, 3.5.2.2.3
            - Stukken betreffende de opsporing en terugvoering van gestolen kunstvoorwerpen, 1946-1948; 178; 1 omslag
            - Stukken betreffende de opsporingswerkzaamheden door de Nederlandse Militaire Missie, 1946-1949; 179; 1 omslag
          - - Hamburg, 3.5.2.2.4
            - Stukken betreffende de opsporingswerkzaamheden van de Nederlandse Militaire Missie, 1945-1948; 180; 1 omslag
            - Stukken betreffende het transport van haveninstallaties van Hamburg naar Rotterdam en Dordrecht, doorslagen, 1946-1948; 181; 1 omslag
            - Correspondentie met de Nederlandse Militaire Missie te Bad Salzuflen betreffende de restitutiewerkzaamheden, 1946-1948; 182; 1 omslag
          - - Hannover, 3.5.2.2.5
            - Verslagen van opsporingswerkzaamheden te Wilhelmshaven, 1946; 183; 1 omslag
            - Stukken betreffende de opsporingswerkzaamheden van de Nederlandse Militaire Missie, 1946-1948; 184; 1 omslag
            - Stukken betreffende de behandeling van aangelegenheden met betrekking tot de restitutie van drijvende kranen van de Hollandse Stuwadoors Mij. en de Steenkolen-Handelsvereeniging N.V. te Rotterdam, 1947-1950; 204; 1 omslag
            - Formulieren voor de aangifte van Nederlandse ondernemingen, onroerende goederen, beleggingen enz., voorzover de belangen in Duitsland, Oostenrijk, Tsjecho-Slowakije en het Memelgebied zijn gelegen of gevestigd en aan Nederlanders toebehoren of door Nederlanders hoofdzakelijk worden gecontroleerd., 1945-1946; 205-219; 15 pakken
              - B1000-1399; woonhuizen en bedrijfspanden, 205
              - B1400-1799, 206
              - B1800-2199, 207
              - B2200-2498; B2500-2599 hypotheken op woonhuizen en bedrijfspanden, 208
              - B2600-2999, 209
              - B3000-3305, 210
              - B4000-4149, 211
              - B4150-4499, 212
              - B4500-4863, 213
              - B5020-5480 hypotheken op boerderijen en landerijen, 214
              - C octrooien en licenties, op naam geordende a-z, 215
              - D6000-6599 onderneminging, 216
              - D6600-6863, 217
              - E10000-10800 grote ondernemingen, 218
              - E10900-13344, 219
            - Lijsten van aangifteformulieren van Nederlandse economische belangen in Nederland, gemerkt B. D en E, welke berusten in de inventarisnummers 205-219., 1947; 220; 1 pak
            - Agenda's, 221